臺灣桃園地方法院刑事判決　　　　　　　　　　　　　九十三年度易字第八九一號
　　公　訴　人　臺灣桃園地方法院檢察署檢察官
　　被　　　告　丁○○　男　三.
右列被告因竊盜案件，經檢察官提起公訴（九十三年度偵字第九四八七、一○二四○
號），及移送併案審理（九十三年度偵字第一二五一一號），本院裁定進行簡式審判
程序，判決如左：
    主  文
丁○○連續攜帶兇器竊盜，處有期徒刑拾月。
    事  實
一、丁○○曾於民國九十年間，因竊盜案件，經本院於九十年八月三十日以九十年度
    壢簡字第九○五號判處有期徒刑七月，緩刑四年，並於九十年十月二十八日確定
    ，現仍於緩刑期間，猶不知惕勵，其因失業在家無錢買酒喝，竟基於意圖為自己
    不法所有之概括犯意，先後於附表編號一至六所示之時間、地點，以附表所載行
    為方式，連續竊取丙○○等人所有、所持有之財物（被害人、所得財物均詳如附
    表所載），得手後均供己使用。嗣先於九十三年六月七日三時四十分許，在桃園
    縣觀音鄉○○路○段六八八號前，因行跡可疑，經警盤檢查獲，並自其身上起出
    扣得丙○○所有供其犯本件攜帶兇器加重竊盜罪所用之螺絲起子一把。復分別於
    九十三年六月七日、同年七月十二日，經警循線查獲，始悉上情。
二、案經桃園縣政府警察局大園分局報告臺灣桃園地方法院檢察署檢察官偵查起訴及
    移送併案審理。
    理  由
一、本件經檢察官提起公訴，被告丁○○於準備程序中就被訴事實為有罪之陳述，經
    受命法官告知簡式審判程序之旨，並聽取公訴人及被告之意見後，由合議庭裁定
    進行簡式審判程序，合先敘明。
二、訊據被告丁○○對於附表編號一至六所示時、地，以附表所載行為方式，連續竊
    取附表編號一至六所載被害人丙○○等人所有、所持有財物之事實均坦白承認，
    並核與附表編號一、二、四、五、六所載之被害人丙○○、乙○○、甲○○、庚○○、己○○，及證人即戊○○○事務組長林靜芳分別於警詢所指述、證述失竊
    附表所示財物之情節相符（見九十三度偵字第一○二四○號偵查卷「下稱偵查卷
    一」第六、七頁；九十三度偵字第九四八七號偵查卷「下稱偵查卷二」第十、十
    一、十二頁；九十三年度偵字第一二五一一號偵查卷「下稱偵查卷三」第七頁）
    ，此外復有贓物領據三紙（附於偵查卷二第十四至十六頁）；統一發票一紙（附
    於偵查卷二第十三頁）；監視錄影帶翻拍照片二幀（附於偵查卷三第九至十頁）
    附卷足憑，及上開被害人丙○○所有供被告犯本件加重竊盜罪所用之螺絲起子一
    把、ＯＫ便利商店之監視錄影帶一捲扣案為證。綜上，本件事證明確，被告右揭
    犯行可認定，應依法論科。
三、查被告丁○○持用於竊取附表編號一所示財物之磚頭，長約三十公分，寬約十五
    公分，厚度約十公分；持用於竊取附表編號二、四、五所示財物之螺絲起子，係
    鐵製，前端呈一字型尖銳狀，長約二十公分，金屬部分為十五點五公分；上開磚
    頭、螺絲起子，如持以對人攻擊、揮擲，當能對人之生命、身體造成危險，應均
    屬兇器無誤。核被告持上開磚頭竊取附表編號一所示財物之所為，係犯刑法第三
    百二十一條第一項第三款之攜帶兇器加重竊盜罪；其持上開螺絲起子竊取附表編
    號二、四、五所示財物之所為，均係犯刑法第三百二十一條第一項第三款之攜帶
    兇器加重竊盜罪；其踰越戊○○○之鐵門而竊取附表編號三所示財物之所為，係
    犯刑法第三百二十一條第一項第二款之踰越門扇加重竊盜罪；其竊取附表編號六
    所示財物之所為，則係犯刑法第三百二十條第一項之普通竊盜罪。被告先後多次
    攜帶兇器加重竊盜、踰越門扇加重竊盜、普通竊盜犯行，時間緊接，所犯構成要
    件相同罪名，顯係基於概括犯意，為連續犯，應依刑法第五十六條之規定，以情
    節較重攜帶兇器加重竊盜一罪論，並加重其刑。被告所犯附表編號三之踰越門扇
    加重竊盜犯行，雖未經公訴人提起公訴，惟因該次加重竊盜之犯行，與前開論罪
    科刑部分，時間緊接，所犯為構成要件相同之罪名，有連續犯裁判上一罪之關係
    ，已如前述，為本件起訴效力所及，故本院自得併予審究，併予明。爰審酌被
    告正值壯年，不思正途，為貪圖己用，竟於緩刑期間，再連續竊取他人所有之財
    物，所為非是，及其犯罪動機、目的、手段、生活狀況、智識程度、竊盜之次數
    達六次、被竊財物之價值、犯罪所生之損害，惟念其犯罪後坦承犯行之態度，及
    事後已賠償被害人戊○○○新台幣一千元，有和解書一紙附卷可佐（附於偵查卷
    三第八頁）等一切情狀，量處如主文所示之刑。
四、至上開扣案螺絲起子一把，雖係供被告犯本件加重竊盜罪所用之物，此經被告於
    本院審理供承屬實，惟並非被告所有，而為被害人丙○○所有一情，業據被害人
    丙○○於警詢中指述明確在卷，且該扣案物品性質亦非屬違禁物，則尚乏沒收之
    依據，爰不予以宣告沒收；另前述被告於附表編號一所示時、地所持用之磚頭一
    塊，雖係供被告犯本件加重竊盜罪所用之物，惟並未扣案，且依被告於本院審理
    中所供該磚頭係其隨手撿拾，且於犯案後放回原處，是無從遽認該磚頭為被告所
    有之物，而不予以宣告沒收，併此敘明。
據上論斷，應依刑事訴訟法第二百七十三條之一第一項、第二百九十九條第一項前段
，刑法第五十六條、第三百二十一條第一項第三款，判決如主文。
本案經檢察官簡志祥到庭執行職務。
中      華      民      國      九十三    年    　九     月    二十九   日
                                臺灣桃園地方法院刑事第十二庭
                                      法  官    王  美  玲
右正本證明與原本無異。
如不服本判決，應於判決送達後十日內向本院提出上訴狀( 應附繕本 )，上訴於
臺灣高等法院。
                                      書記官    張  子  涵
中　　　華　　　民　　　國　　九十三　　年　　　九　　　月　　 三十 　　日
附錄本案論罪科刑法條全文：
刑法第三百二十一條
犯竊盜罪而有左列情形之一者，處六月以上、五年以下有期徒刑：
一  於夜間侵入住宅或有人居住之建築物、船艦或隱匿其內而犯之者。
二  毀越門扇、牆垣或其他安全設備而犯之者。
三  攜帶兇器而犯之者。
四  結夥三人以上而犯之者。
五  乘火災、水災或其他災害之際而犯之者。
六  在車站或埠頭而犯之者。
前項之未遂犯罰之。
附表：
┌─┬────┬────┬───────┬────┬─────┬────┐
│編│犯罪時間│犯罪地點│   行為方式   │ 被害人 │ 所得財物 │所犯法條│
│號│        │        │              │        │          │        │
├─┼────┼────┼───────┼────┼─────┼────┤
│一│九十三年│桃園縣觀│持隨手撿拾客觀│ 丙○○ │零錢新台幣│刑法第三│
│  │六月五日│音鄉新坡│上足對人之生命│        │（下同）五│百二十一│
│  │凌晨零時│村中山路│、身體造成危害│        │十元、螺絲│條第一項│
│  │三十分許│二段五八│，可供為兇器使│        │起子一支（│第三款  │
│  │        │八號魚池│用之磚塊，打破│        │下稱上開螺│        │
│  │        │旁      │ＫＵ－九七二○│        │絲起子）  │        │
│  │        │        │號自小客車右前│        │          │        │
│  │        │        │車窗進入車內竊│        │          │        │
│  │        │        │取            │        │          │        │
├─┼────┼────┼───────┼────┼─────┼────┤
│二│九十三年│桃園縣觀│持客觀上足對人│ 乙○○ │香菸二包  │刑法第三│
│  │六月五日│音鄉新坡│之生命、身體造│        │          │百二十一│
│  │凌晨零時│村中山路│成危害，可供為│        │          │條第一項│
│  │四十分許│二段五八│兇器使用之上開│        │          │第三款  │
│  │        │一號旁  │螺絲起子，敲破│        │          │        │
│  │        │        │ＫＪ－六一三○│        │          │        │
│  │        │        │號自小貨車左前│        │          │        │
│  │        │        │車窗進入車內竊│        │          │        │
│  │        │        │盜            │        │          │        │
├─┼────┼────┼───────┼────┼─────┼────┤
│三│九十三年│桃園縣觀│徒手將戊○○○│戊○○○│腳踏車一台│刑法第三│
│  │六月六日│音鄉新坡│鐵製校門打開，│        │          │百二十一│
│  │二十一時│村中山路│踰越門扇後竊盜│        │          │條第一項│
│  │許      │二段七一│              │        │          │第二款  │
│  │        │七號「新│              │        │          │        │
│  │        │坡國小」│              │        │          │        │
├─┼────┼────┼───────┼────┼─────┼────┤
│四│九十三年│桃園縣觀│持客觀上足對人│ 甲○○ │零錢一百六│刑法第三│
│  │六月七日│音鄉新坡│之生命、身體造│        │十八元    │百二十一│
│  │凌晨三時│村中山路│成危害，可供為│        │          │條第一項│
│  │許      │二段六八│兇器使用之上開│        │          │第三款  │
│  │        │八號憶客│螺絲起子，敲破│        │          │        │
│  │        │來生鮮超│Ｇ八－六五三八│        │          │        │
│  │        │市旁    │號自小客車右前│        │          │        │
│  │        │        │車窗進入車內竊│        │          │        │
│  │        │        │盜            │        │          │        │
├─┼────┼────┼───────┼────┼─────┼────┤
│五│九十三年│桃園縣觀│持客觀上足對人│ 庚○○ │名佳美精緻│刑法第三│
│  │六月七日│音鄉新坡│之生命、身體造│        │生活館會員│百二十一│
│  │凌晨三時│村中山路│成危害，可供為│        │卡一張    │條第一項│
│  │許      │二段六八│兇器使用之上開│        │          │第三款  │
│  │        │八號憶客│螺絲起子，敲破│        │          │        │
│  │        │來生鮮超│四○○二－ＦＳ│        │          │        │
│  │        │市旁停放│號自小客車右前│        │          │        │
│  │        │之Ｇ八－│車窗進入車內竊│        │          │        │
│  │        │六五三八│盜            │        │          │        │
│  │        │號自小客│              │        │          │        │
│  │        │車處旁  │  　          │        │          │        │
├─┼────┼────┼───────┼────┼─────┼────┤
│六│九十三年│桃園縣觀│趁店員未注意之│ 己○○ │米酒頭一瓶│刑法第三│
│  │六月七日│音鄉新坡│際徒手竊取    │（店員）│          │百二十條│
│  │凌晨三時│村中山路│              │        │          │第一項  │
│  │十分許  │二段九○│              │        │          │        │
│  │        │五號ＯＫ│              │        │          │        │
│  │        │便利商店│              │        │          │        │
│  │        │內      │              │        │          │        │
└─┴────┴────┴───────┴────┴─────┴────┘
